# 新租赁准则下装修期间折旧和利息费用核算？

提问人：通山 时间：2022-02-26 16:21:08
还有个问题请教下，母公司直接控股的全资子公司改为分公司的，母公司个别财务报表需要调整期初数吗？

回答人：chenyiwei
不需要。

提问人：通山 时间：2022-02-26 16:21:08
请教陈老师，新租赁准则下，租入的资产装修期间（未投入使用）发生的折旧和利息费用怎么处理？使用权资产是否应确认“使用权资产——在建”（使用权资产暂不计提折旧达到使用状态后在按剩余年限折旧），租赁负债-未确认融资费用的利息摊销计入在建工程-装修改造成本，达到使用状态后转入长期待摊费用。

回答人：chenyiwei
在装修期间，使用权资产是不存在“在建”概念的。因为“在建”的装修是另一项单独的资产（将形成长期待摊费用）。
装修期间，使用权资产正常计提折旧，但装修期间的使用权资产折旧可以资本化计入“长期待摊费用——装修”的成本；租赁负债相关的利息应费用化处理，不符合资本化条件。